# 关于新金融准则和新收入准则启用的追溯调整问题

提问人：逆增上缘 时间：2020-01-15 12:35:07
请教陈版主及各位老师：
客户是国内上市公司，业务为工程施工， 2019 年开始启用新金融准则， 2020 年开始启用新收入准则，原按照建造合同准则确认的工程施工成本和毛利，新收入准则启用后将转换成“合同资产”，并遵照新金融准则的规定，对该部分合同资产需要补记减值准备，则补记部分减值准备是否可以做追溯调整？若可以追溯调整，应当追溯在 2019 年还是2020 年？具体如下：
1 、新收入准则上线时确认的合同资产属于新金融准则规范范围，但新收入准则和新金融准则的启用时间不一致，因此在新收入准则启用时对合同资产计提的减值准备是否仍然可以作为会计政策变更，调整到 2020 年初的留存收益？
2 、《IFRS 9-结论基础》中有如下描述：“ＢＣ５.１３４ 理事会也决定，如果主体在采用《国际财务报告准则第１５号》之前采用了《国际财务报告准则第９号—金融工具》，则需要对《国际会计准则第１８号—收入》和《国际《国际会计准则第１１号——建造合同》下交易产生的应收款采用《国际财务报告准则第９号——金融工具》中的减值规定。定。”上述描述是否表达了如下信息：若 2019 年启用新金融准则，对原《建造合同》准则下确认的应收款（不考虑合同结算形成的应收账款，主要考虑工程施工成本和毛利（即新收入准则的合同资产））即当按照新金融准则的规定确认减值准备，并可视为会计政策变更做期初调整？
目前没有找到关于此问题的明确规定，因此倍感困惑，望陈版主及各位老师指点，万分感谢！

回答人：chenyiwei
对此问题没有权威的规定和解读，个人理解：
1 、由执行新收入准则导致确认的合同资产，其对应的减值追溯到 2020 年 1 月 1 日，不追溯到 2019 年度。即如你所述，“在新收入准则启用时对合同资产计提的减值准备仍然可以作为会计政策变更，调整到 2020 年初的留存收益”。
2 、可以理解为：“若 2019 年启用新金融准则，对原《建造合同》准则下确认的应收款（不考虑合同结算形成的应收账款，主要考虑工程施工成本和毛利（即新收入准则的合同资产））即当按照新金融准则的规定确认减值准备，并可视为会计政策变更做期初调整”。但如前所述，到 2020 年初还要再调整一次，才算完全调整到位。